# 同一控制下，母公司处置子公司合并财务报表的处理

提问人：sytcpa1989 时间：2012-06-13 12:32:55
问题如下： A为集团公司，B、C为A控制下的两个子公司，D为B的子公司， 2012 年 6 月 20 日，B将D公司出售给C公司， 请问给位前辈，B在 2012 年编制财务报表的时候，利润表、现金流量表是不是应该包含D公司 2012 年1-6月份的利润和现金流量？ 若包含，B公司合并资产负债表中，未分配利润项目，期初数不变，期末数=期初+本期母公司未分配利润， 利润表项目中，B公司合并利润表中包含D公司1-6月份利润，其未分配利润与资产负债表中未分配利润不一致，该怎么解决？谢谢前辈解答。

回答人：chenyiwei
是这样理解。但不应出现B的合并资产负债表中的未分配利润与合并股东权益变动表中的未分配利润不一致的情况。